臺灣臺中地方法院刑事判決　　　　　　　　　　　　九十三年度訴字第三一九二號
　　公　訴　人　臺灣臺中地方法院檢察署檢察官
　　被　　　告　甲○○
右列被告因違反槍砲彈藥刀械管制條例等案件，經檢察官提起公訴（九十三年度偵緝
字第一六一六號），本院合議庭裁定改以簡式審判程序審理後，判決如左：
    主  文
甲○○偽造中華民國法務部調查局調查組長、中華民國臺灣省刑事警察局刑事幹員證
件，累犯，處有期徒刑月；扣案偽造之中華民國法務部調查局調查組長、中華民國
臺灣省刑事警察局刑事幹員證件各壹張（含照片壹張），沒收。又未經許可，持有可
發射子彈具有殺傷力之改造手槍，累犯，處有期徒刑壹年貳月，併科罰金新臺幣伍萬
元，罰金如易服勞役，以新臺幣玖佰元即銀元佰元折算壹日；扣案如附表所示具有
殺傷力之改造手槍壹支（槍枝管制編號：0000000000號，含彈匣壹個），
沒收。又服用毒品，不能安全駕駛動力交通工具而駕駛，累犯，處有期徒刑月。應
執行有期徒刑壹年陸月，併科罰金新臺幣伍萬元，罰金如易服勞役，以新臺幣玖佰元
即銀元佰元折算壹日；扣案偽造之中華民國法務部調查局調查組長、中華民國臺灣
省刑事警察局刑事幹員證件各壹張（含照片壹張）、如附表所示具有殺傷力之改造手
槍壹支（槍枝管制編號：0000000000號，含彈匣壹個），均沒收。
    事  實
一、甲○○前曾於民國八十六、八十七年間，因違反肅清煙毒條例、麻醉藥品管理條
    例、槍砲彈藥刀械管制條例、犯竊盜罪等案件，經法院各判處有期徒刑二年、十
    月、五月、一年四月，嗣經定應執行刑四年二月，經接續執行後，於八十八年九
    月十日假釋，然因於假釋中因故意更犯罪，經撤銷假釋執行殘刑一年一月二十六
    日，於九十二年四月十日縮短刑期而執行完畢，猶不知悔改，竟基於偽造特種文
    書之犯意，於九十三年五月間某日，在其臺中縣豐原市○○街一四九號住處，自
    網路下載中華民國法務部調查局調查組長、中華民國臺灣省刑事警察局刑事幹員
    證件之樣式，再以繕打國字、護貝自己照片之方式，偽造該二單位之證件各一張
    ，而偽造特種文書，足以生損害於法務部調查局、內政部警政署刑事警察局核發
  證件之正確性。另於九十三年九月十二日許，在臺中縣沙鹿鎮某處，持有姓名年
    籍不詳綽號「阿南」所置放在其車號Ｙ二－五三五二號自用小客車上之附表所示
    具有殺傷力之改造手槍一支（槍枝管制編號：0000000000號，含彈匣
    一個），而未經許可，持有上揭改造手槍。甲○○另明知在服用毒品海洛因、安
    非他命後，已不能安全駕駛動力交通工具，竟於九十三年九月十九日下午九時許
    （起訴書誤載為下午十一時許），在國道第二高速公路大甲交流道下之不詳加油
    站旁，先施用第一級毒品海洛因、第二級毒品安非他命後（所涉施用毒品罪嫌，
    業經檢察官移送本院併案審理），旋駕駛上揭自用小客車經該交流道進入高速公
    路，於翌日凌晨一時許，行經大甲交流道與甲后路交叉路口時，追撞前方暫停等
    候紅燈之吳玉卿所駕駛之車牌號碼Ｒ五－四三七五號自用小客車，造成吳玉卿因
    碰撞方向盤而受有胸部及後腰部內傷等傷害（過失傷害部分未據告訴）。嗣先於
    九十三年六月十二日凌晨一時四十分許，在臺中縣龍井鄉○○街八一巷口為警查
    獲，並扣得甲○○所有因犯罪所得之中華民國法務部調查局調查組長、中華民國
    臺灣省刑事警察局刑事幹員證件各一張（含照片一張）；另於九十三年九月二十
    日凌晨一時三十分許，在國道第二高速公路大甲交流道出口與甲后路交叉處，為
    警查獲如附表所示之改造手槍一支。
二、案經臺中縣警察局烏日分局、大甲分局分別報告臺灣臺中地方法院檢察署檢察官
    偵查起訴。
    理  由
一、訊據被告甲○○對於右揭時、地偽造特種文書、未經許可，持有具有殺傷力之改
    造手槍及服用毒品後不能安全駕駛動力交通工具等事實均坦承不諱，並經證人即
    臺中縣警察局大甲分局外埔分駐所警員溫勝龍、戴志賢、證人王欽德、張景揮於
    偵查中、證人吳玉卿於警詢中證述屬實，又扣案如附表所示之手槍一支（槍枝管
    制編號：0000000000號），經送請內政部警政署刑事警察局鑑驗結果
    ，認該手槍係仿貝瑞塔廠八四型半自動手槍製造之玩具手槍換裝土造金屬槍管改
    造而成，機械性能良好，可供擊發適用之子彈使用，（槍枝管制編號為0000
    000000號），認具殺傷力，有內政部警政署刑事警察局九十三年十月七日
    刑鑑字第０九三０一五九八八七八號槍彈鑑定書附卷可按。此外，並有偽造之中
    華民國法務部調查局調查組長、中華民國臺灣省刑事警察局刑事幹員證件各一張
    （含照片一張）、如附表所示具有殺傷力之改造手槍一支扣案足資佐證。又按刑
    法第一百八十五條之三所稱「不能安全駕駛動力交通工具」係屬不確定之法律概
    念，應需考量行為人當時之精神狀態、駕馭車輛之情形及對於交通號誌或指揮之
    遵守能力，以資相佐，本件被告既在服用毒品後，旋駕駛車輛肇事，揆之前揭說
    明，其駕駛車輛之注意能力已因服用毒品而較平日為低，並因而發生事故，顯已
    不能安全駕駛動力交通工具，足認被告之自白與事實相符。本件事證明確，被告
    之犯行應堪認定。
二、被告甲○○自網路下載中華民國法務部調查局調查組長、中華民國臺灣省刑事警
    察局刑事幹員證件之樣式，再以繕打國字、護貝自己照片之方式，偽造該二單位
    之證件各一張，而偽造特種文書，均足以生損害於法務部調查局、內政部警政署
    刑事警察局核發證件之正確性。又按槍砲彈藥刀械管制條例業於九十四年一月十
    日修正公布，於同年一月二十八日生效，其中將原槍砲彈藥刀械管制條例第十一
    條刪除，並與原該條例第八條、第十條合併修正移列為修正後該條例第八條，且
    修正後該條例第八條第四項所定未經許可，持有可發射子彈具有殺傷力之改造手
    槍罪之刑度，業已提高為三年以上十年以下有期徒刑，併科新台幣七百萬元以下
    罰金，是本件被告上揭違反槍砲彈藥刀械管制條例之犯行，於行為後法律已有變
    更，經比較新舊法之結果，以修正前之槍砲彈藥刀械管制條例有利於被告，依刑
    法第二條第一項但書規定，應適用最有利於被告之法律即修正前槍砲彈藥刀械管
    制條例第十一條第四項罪刑論處，公訴人未及比較適用，尚有未洽，併予敘明。
    是核被告甲○○所為，係犯刑法第二百十二條之偽造特種文書罪、違反修正前槍
    砲彈藥刀械管制條例第十一條第四項之未經許可，持有可發射子彈具有殺傷力之
    改造手槍罪及犯刑法第一百八十五條之三之公共危險罪。又被告所犯上揭三罪間
    ，犯意各別，行為互殊，應予分論併罰。另被告曾於八十六、八十七年間，因違
    反肅清煙毒條例、麻醉藥品管理條例、槍砲彈藥刀械管制條例、犯竊盜罪等案件
    ，經法院各判處有期徒刑二年、十月、五月、一年四月，嗣經定應執行刑四年二
    月，經接續執行後，於八十八年九月十日假釋，然因於假釋中因故意更犯罪，經
    撤銷假釋執行殘刑一年一月二十六日，於九十二年四月十日縮短刑期而執行完畢
    ，此有臺灣臺中地方法院檢察署刑案資料查註紀錄表及臺灣高等法院被告全國前
    案紀錄表各一份在卷可按，其受有期徒刑之執行完畢，五年之內再犯有期徒刑以
    上之罪，係屬累犯，應依刑法第四十七條之規定各加重其刑。爰審酌被告未經許
    可，持有前揭具殺傷力之改造手槍，影響社會治安甚鉅，並考量其犯罪之動機、
    目的、手段、品行、智識程度、持有之時間不長、並未以上揭改造手槍另犯他罪
    ，及犯後坦承犯行，態度良好等一切情狀，各量處如主文所示之刑，且就所處罰
    金刑部分諭知易服勞役之折算標準，並定應執行之刑，以示懲儆。扣案如附表所
    示之改造手槍一支（槍枝管制編號：0000000000號，含彈匣一個），
    具有殺傷力，已如前述，屬違禁物，應依刑法第三十八條第一項第一款之規定予
    以宣告沒收；另扣案之中華民國法務部調查局調查組長、中華民國臺灣省刑事警
    察局刑事幹員證件各一張（含照片一張），係屬被告因犯罪所得之物，且為被告
    所有，業據被告供承在卷，應依刑法第三十八條第一項第三款，宣告沒收。至扣
    案之改造子彈二顆，因不具有殺傷力，非屬違禁物，且非被告供犯罪所用或因犯
    罪所得之物，爰不另為沒收之諭知，附此敘明。
據上論斷，應依刑事訴訟法第二百七十三條之一第一項、第二百九十九條第一項前段
，修正前槍砲彈藥刀械管制條例第十一條第四項，刑法第十一條前段、第二條第一項
但書、第二百十二條、第一百八十五條之三、第四十七條、第五十一條第五款、第四
十一條第一項前段、第四十二條第二項、第三十八條第一項第一項第一款、第三款，
罰金罰鍰提高標準條例第一條前段、第二條，判決如主文。
中      華      民      國    九十四    年      二      月      四      日
                              臺灣臺中地方法院刑事第十一庭
                                      法  官  王  世  華
右正本證明與原本無異。
如不服本判決，應於判決送達後十日內向本院提出上訴狀，上訴於臺灣高等法院臺中
分院( 須附繕本 )。
                                      書記官
中      華      民      國    九十四    年      二      月      四      日
附錄本案論罪科刑法條：
槍砲彈藥刀械管制條例第十一條
未經許可，製造、販賣或運輸第四條第一項第一款所稱其他可發射金屬或
子彈具有殺傷力之各式槍砲者，處五年以上有期徒刑，併科新臺幣一千萬
元以下罰金。
未經許可，轉讓、出租或出借前項所列槍砲者，處三年以上十年以下有期
徒刑，併科新臺幣七百萬元以下罰金。
意圖供自己或他人犯罪之用，而犯前二項之罪者，處無期徒刑或七年以上
有期徒刑，併科新臺幣一千萬元以下罰金。
未經許可，持有、寄藏或意圖販賣而陳列第一項所列槍砲者，處一年以上
七年以下有期徒刑，併科新臺幣七百萬元以下罰金。
第一項至第三項之未遂犯罰之。
中華民國刑法第一百八十五條之三
服用毒品、麻醉藥品、酒類或其他相類之物，不能安全駕駛動力交通工具
而駕駛者，處一年以下有期徒刑、拘役或三萬元以下罰金。
中華民國刑法第二百十二條
 (偽造變造特種文書罪)
偽造、變造護照、旅券、免許證、特許證及關於品行、能力服務或其他相
類之證書、介紹書，足以生損害於公眾或他人者，處一年以下有期徒刑、
拘役或三百元以下罰金。
附表
┌───┬─────────┬────┬────────────────┐
│編號  │項目名稱          │數量    │備註                            │
├───┼─────────┼────┼────────────────┤
│一    │仿ＢＥＲＥＴＴＡ廠│壹支    │槍枝管制編號為000000000│
│      │半自動手槍製造之玩│        │三號，機械性能良好，可供擊發適用│
│      │具手槍            │        │子彈，具殺傷力。                │
│      │                  │        │                                │
└───┴─────────┴────┴────────────────┘
